臺灣高等法院臺中分院刑事判決　　　　　　　　　九十一年度上易字第一一七三號
　　公　訴　人　臺灣苗栗地方法院檢察署檢察官
　　被　　　告　丙○○
右上訴人因被告竊盜案件，不服臺灣苗栗地方法院九十年度易字第七○一號中華民國
九十一年三月二十八日第一審判決（起訴案號：臺灣苗栗地方法院檢察署九十年度偵
字第三八一四號），提起上訴，本院判決如左：
    主  　文
上訴駁回。
    事　  實
一、丙○○（現因公共危險案件，經本院另案審理中）原受僱於范志昇所經營之「祥
    美工程行」。范志昇為施作其所承包之工程，乃承租苗栗縣竹南鎮○○里○○路
    一五八號三層樓房建物一棟，並將其內之房間規劃、區隔為數間各有獨立出入門
    戶之房間，以供其所僱用之工人居住。其中，范志昇即將上開建物之二樓某間臥
    房（有獨立之房門），提供給丙○○居住。嗣至民國（下同）九十年八月一日丙
    ○○離職後，其仍暫時居住於上址。惟在此後，丙○○見住在上開建物二樓另間
    獨立房間（亦有獨立之房門）之乙○○（即范志昇之兄），在其房間內擺放價值
    約新台幣（下同）十萬元之雷射水平儀二台，即意圖為自己不法之所有，而於同
    月六日夜間八時許，乘乙○○不在，且未將房門上鎖，亦無人注意之際，逕行進
    入乙○○起居之臥房內，徒手竊取前開雷射水平儀二台，並藏放在隔鄰同路一六
    ０號騎樓雜物堆內，據為己有。後至同日晚上八時四十五分，乙○○返回住處，
    發現其所有之上開雷射水平儀二台均已失竊，當場質問丙○○，丙○○自知難以
    卸責，遂坦承為伊所竊，乙○○隨即報警處理。
二、案經苗栗縣警察局竹南分局報請臺灣苗栗地方法院檢察署檢察官偵查起訴。
    理 　 由
一、本案被告丙○○（以下簡稱為被告）經本院合法傳喚，並未於本院審理期日到庭
    ，惟被告對其確有於上開時間、地點，以前開方式竊取被害人乙○○所有之上開
    雷射水平儀二台，且已得逞之事實，已於檢察官訊問時，及於原審法院審理中，
    均坦白承認，核與被害人乙○○於原審及本院所指訴之失竊情節相符，並有贓物
    領據一紙在卷可資佐證，事證明確，被告犯行，應堪認定。
二、按本案被告原雇主范志昇所承租之苗栗縣竹南鎮○○里○○路一五八號三層樓房
    一棟，雖為一棟獨立之建物，惟其既將上開建物二樓區隔為數間獨立之房間，各
    有獨立出入之房門，且各房間之居住使用人對其居住使用之房間，亦各有其監督
    權，則被害人乙○○所居住之上開房間，自屬刑法第三百二十一條第一項第一款
    所稱之「住宅」（最高法院六十九年度台上字第一四七四號判例意旨參照）。又
    被告之犯罪時間係在晚間八時許，當時已屬夜間，應無可疑。是核被告所為，係
    犯刑法第三百二十一條第一項第一款之夜間侵入住宅竊盜罪。公訴人認被告所為
    ，係犯刑法第三百二十條第一項之竊盜罪，其起訴法條尚有未洽，應予變更。
三、原審判決以被告之犯罪事證已甚明確，犯行堪以認定，乃審酌被告在工作期間，
    努力認真，尚非品行不佳之人，業經被害人乙○○陳明在卷，且被告在犯罪之後
    態度良好，已見相當悔意，且更將其所竊得之物品返還被害人，被害人並當庭請
    求從輕量刑等一切犯罪情狀，並依據刑事訴訟法第四百五十二條、第二百九十九
    條第一項前段、第三百條、刑法第三百二十一條第一項第一款、第四十一條第一
    項前段、罰金罰鍰提高標準條例第二條等規定，量處被告有期徒刑六月，並諭知
    易科罰金之折算標準，且說明被告因另犯公共危險罪，業經一審判決有罪，故不
    宜宣告緩刑之理由，其認事用法均無不合，量刑亦屬妥適。公訴人雖以：被告與
    被害人乙○○所居住之房間，均在被害人乙○○之監督權下，被告在上址一間房
    間侵入另間房間，應非刑法第三百二十一條第一項第一款所謂之「侵入」，且被
    告素行非佳，所竊得之財物價值約十萬元，原審判處有期徒刑六月，尚屬過輕等
    語，提起上訴，指謫原審判決不當。惟本案被告原雇主范志昇所承租之苗栗縣竹
    南鎮○○里○○路一五八號三層樓房一棟，雖為一棟獨立之建物，惟其既將上開
    建物二樓區隔為數間獨立之房間，各有獨立出入之房門，且各房間之居住使用人
    對其居住使用之房間，亦各有其監督權，則被害人乙○○所居住之上開房間，自
    屬刑法第三百二十一條第一項第一款所稱之「住宅」，且被告或被害人乙○○對
    其等各自所居住之房間，均各自享有個別之監督權，其說明已有如前述。在此情
    形，被告未經被害人乙○○之許可，而擅入被害人乙○○所居住之上開房間，應
    屬刑法第三百二十一條第一項第一款所謂之「侵入」，應無可疑。又本案非但被
    害人乙○○請求輕判，即公訴人於論告書亦請求原審「從輕量處被告有期徒刑六
    月，以啟自新」，原審因而斟酌被告之品行、犯罪手段、所生危害、及犯後態度
    、以及被害人請求從輕量處被告刑責等一切犯罪情狀，量處被告有期徒刑六月，
    核無量刑失當之處。公訴人以前開情詞提起上訴，其上訴核無理由，應予駁回，
四、本案被告經本院合法傳喚，無正當理由而未於本院審理期日到庭，爰不待其陳述
    ，逕行判決。
五、據上論斷，應依刑事訴訟法第三百六十八條、第三百七十一條，判決如主文。
本案經檢察官甲○○到庭執行職務。
中      華      民      國      九十一   年       九      月     十一   日
                                  臺灣高等法院臺中分院刑事第三庭
                                        審判長法  官  陳  朱  貴
                                              法  官  胡  忠  文
                                              法  官  廖  柏  基
右正本證明與原本無異。
不得上訴。
                                              書記官  詹  錫  朋
中      華      民      國      九十一   年       九      月     十二   日
附錄論罪科刑法條
中華民國刑法第三百二十一條：
犯竊盜罪而有左列情形之一者，處六月以上、五年以下有期徒刑：
一  於夜間侵入住宅或有人居住之建築物、船艦或隱匿其內而犯之者。
二  毀越門扇、牆垣或其他安全設備而犯之者。
三  攜帶兇器而犯之者。
四  結夥三人以上而犯之者。
五  乘火災、水災或其他災害之際而犯之者。
六  在車站或埠頭而犯之者。
前項之未遂犯罰之。                                                      Ｉ
